【裁判字號】    98,上訴,632
【裁判日期】    980506
【裁判案由】    偽造文書等
【裁判全文】
臺灣高等法院刑事判決                 98年度上訴字第632號
上  訴  人
即  被  告  甲○○原名王文昌.
選任辯護人  顏朝彬  律師
上  訴  人
即  被  告  丙○○
選任辯護人  林聖雄  律師
上列上訴人等因偽造文書等案件，不服臺灣臺北地方法院97年度
訴字第749號、第1328號，中華民國97年12月30日第一審判決（
起訴案號：臺灣臺北地方法院檢察署97年度偵字第1369號；追加
起訴案號：97年度偵續字第367號），提起上訴，本院判決如下
：
    主  文
原判決撤銷。
甲○○犯如附表一所示各罪，各處之宣告刑、減刑，均詳如附表
一所示，應執行有期徒刑壹年拾月；如附表二編號5、9、12、13
所示偽造之「己○○」署名共計肆枚均沒收。
丙○○無罪。
    事  實
一、甲○○因經營公司不善，急需資金週轉，明知丙○○任職岱
    昇科技股份有限公司（址設臺北市○○區○○路258巷56號7
    樓，現已合併為國眾電腦股份有限公司，下稱岱昇公司）營
    業人員，為詐取該公司的電腦設備，竟意圖為自己不法所有
    ，自民國95年7月起至同年9月止，向不知情之丙○○佯稱華
    夏技術學院欲購買如附表二所示之電腦設備，可向岱昇公司
    採買，經丙○○同意承接交易後，即製作如附表二所示貨物
    、金額之訂購單或報價單，再將之交給甲○○，由甲○○前
    往華夏技術學院盜用該校總務處事務組的印章蓋用印文在其
    上，或並由甲○○在其上偽簽該校總務處事務組組長「己○○」的署名，表明該校欲採購該批電腦設備之意，再將該偽
    造之採購的訂購單或報價單交給丙○○，由丙○○依採購內
    容製作受訂通知單及請購單，連同該訂購單或報價單一併持
    向岱昇公司表示華夏技術學院欲購買各該電腦設備，足以生
    損害於華夏技術學院及岱昇公司，岱昇公司承辦主管因此陷
    於錯誤，認為確有該筆採購案而同意出售。甲○○與丙○○
    即於如附表二所示日期到通路商聯強國際股份有限公司 (下
    稱聯強公司)、群環科技股份有限公司 (下稱群環公司) 取
    貨。甲○○於取貨時即在附表二編號5所示的送貨單上偽簽
    「己○○」的署名，表示業已收受該筆設備之意，再由丙○○交回岱昇公司存查以行使之，足以生損害於己○○及岱昇
    公司（各該筆採購的時間、商品型號、數量、價額、取貨日
    期及因此盜用印章蓋用印文、偽造的署名，均詳如附表二所
    示）。甲○○取得前開電腦設備後，即變價供己花用。嗣因
    岱昇科技公司遲未取得貨款，向華夏技術學院催討，華夏技
    術學院表示並無該等採購案，岱昇科技公司方知受騙，並循
    線查悉上情。
二、案經被害人岱昇公司告訴及臺北市政府警察局內湖分局報告
    臺灣臺北地方法院檢察署檢察官偵查後起訴及追加起訴。
    理  由
壹、證據能力部分
    按被告以外之人（包括證人、鑑定人、告訴人、被害人及共
    同被告等）於審判外之陳述雖不符刑事訴訟法第159條之1至
    之4等4條之規定，而經當事人於審判程序同意作為證據，法
    院審酌該言詞陳述或書面陳述作成時之情況，認為適當者，
    亦得為證據；當事人、代理人或辯護人於法院調查證據時，
    知有刑事訴訟法第159條第1項不得為證據之情形，而未於言
    詞辯論終結前聲明異議者，視為有前項之同意，同法第159
    條之5定有明文。立法意旨在於傳聞證據未經當事人之反對
    詰問予以核實，原則上先予排除。惟若當事人已放棄反對詰
    問權，於審判程序中表明同意該等傳聞證據可作為證據；或
    於言詞辯論終結前未聲明異議，基於尊重當事人對傳聞證據
    之處分權，及證據資料愈豐富，愈有助於真實發見之理念，
    且強化言詞辯論主義，使訴訟程序得以順暢進行，上開傳聞
    證據亦均具有證據能力。本件判決下引文書證據，被告及其
    辯護人於本院均表示同意作為證據（見本院卷第30頁背面至
    第31頁)，復至言詞辯論終結時均未提出異議，依上開規定
    ，自有證據能力。
貳、實體部分
  一、訊據被告甲○○利用丙○○在岱昇公司擔任營業人員的機
      會，以前揭方式詐取該公司的電腦設備後轉售變現的事實
      ，迭經被告甲○○坦承不諱，而附表二所示各該採購案，
      確係假冒華夏技術學院的名義，該校承辦採購事務的總務
      處事務組組長己○○並未在各該文書上蓋用該組印章及簽
      名等情，則據證人己○○證述明確在卷（見原審1328 號
      卷第70頁），並有華夏技術學院96年1月16日華夏總字第
      0960000061號函及附表二所示各該採購案的訂購單、報價
      單、受訂通知單、請購單及送貨單等件（見96年度他字第
      6313號卷第4至32頁）附卷可稽，綜上足徵被告甲○○之
      自白確與事實相符，事證明確，堪予認定，應依法論科。
  二、核被告甲○○所為，均係犯刑法第216條、第210條之行使
      偽造私文書罪及第339條第1項之詐欺取財罪，本件盜用印
      章蓋用印文、偽造署名之行為，為偽造私文書之階段行為
      ，偽造私文書之行為，為行使之高度行為所吸收，均不另
      論罪。本件被告甲○○係以偽以華夏技術學院名義向岱昇
      科技公司詐騙電腦設備變賣，則為達成此目的之各階段行
      為，難以強行分割，將之評價為單一行為，較合乎於社會
      通念，是被告甲○○就各該次的採購案所犯刑法第216 條
      、第210條之行使偽造私文書罪及第339條第1項之詐欺取
      財罪，核屬一行為觸犯數罪名之想像競合犯，應從一重之
      行使偽造私文書罪處斷。又附表二編號1至2、編號3至6所
      示的採購案，各該文書製作既均係同一日為詐欺取財之目
      的所為，各該同日所為者，亦應認係一犯罪行為而觸犯數
      罪名，而應依想像競合犯而論以一罪。如附表一所示之各
      罪，應予分論併罰。又本件行為時間，均在95年7月1日刑
      法修正後，是被告前揭所犯並無修正前連續犯及牽連犯等
      規定之適用，追加起訴書此部分之說明容有誤會。
  三、原審予以論罪科刑，固非無見，惟查(一)原審誤將不構成犯
      罪之丙○○認定為共犯，並論以共同行使被告丙○○業務
      登載不實文書罪 (詳後述）；(二)偽造文書之犯行，本質上
      不必然具有反覆、延續實行之特徵，與接續犯之定義不符
      ，而原判決就附表二編號1至2、編號3至6所示偽造文書犯
      行誤為接續犯，不無違誤。被告甲○○上訴意旨指摘原判
      決不當，自屬有據，應予撤銷改判。爰審酌本件被告甲○○就詐得財物價額、自始坦承犯罪、已賠償被害人岱昇公
      司部分金錢等一切情狀，就被告甲○○所犯分別量處如附
      表一主文欄所示之刑。又本件犯罪時間均在96年4月24 日
      以前，被告所犯之罪合於中華民國96年罪犯減刑條例第2
      條第1項第3款、第3條第1項第15款之規定，應予減其宣告
      刑2分之1，並定其應執行之刑。至於送貨單及定購單上偽
      造「己○○」之署名，不問屬於被告與否，均應依刑法第
      219條宣告沒收。
  四、不另為無罪諭知部分：公訴意旨就附表二編號9至13所示
      報價單上，是以偽造華夏技術學院事務組戳章後蓋用印文
      ；就附表二編號2、4至13所示各該筆交易報價單上，是以
      電腦掃瞄之方式偽造岱昇科技公司業務部印文在其上並與
      被告丙○○共同行使業務上登載不實文書罪；因指被告甲○○此部分另涉有刑法第215條、第216條行使業務上登載
      不實文書罪、第217條之偽造印章印文罪嫌。訊據被告甲○○堅決否認偽刻華夏技術學院事務組戳章及與被告丙○○共同行使業務上登載不實文書罪之事，辯稱：附表二所
      示之戳章均是自行到華夏技術學院盜用等語。查證人即華
      夏技術學院本件採購案時之事務組組長己○○證述：伊有
      一個事務組專用戳章，不知組員那邊有無，甲○○曾到過
      事務組，因伊將該事務組之戳章放在桌上，所在伊不在辦
      公室時，若甲○○來有可能接觸到該章等語（見原審1328
      號卷第69頁背面、第70頁)，則依證人己○○所述，被告
      甲○○有確可能盜用華夏技術學院印章之機會，而該事務
      組尚有其他承辦人員，亦可能有其他戳章。查被告甲○○
      既已利用華夏技術學院名義詐騙，倘有偽造該校印章，即
      可使用於所有欲偽造之文書，何需大費周章一部分到學校
      盜用真正的印章，另一部分卻又偽刻印章為之，是本件被
      告甲○○所使用該校之印章，確有可能係其他承辦人員所
      有，是以證人己○○於偵查中所證：部分印文與其所使用
      的戳章不符等語，尚無法以之為被告有偽造印文犯行不利
      認定。次就業務登不實罪部分，本件共同被告丙○○並無
      為業務上登載不實後，並據以行使之犯行 (詳後述)，被
      告甲○○亦無製作岱昇公司業務文書之權利，是被告甲○○自無與被告丙○○成立共犯或單獨構成業務上登載不實
      罪。綜上，公訴人指被告甲○○有共同行使業務上登載不
      實文書行為、偽造印章印文的行為尚屬不能證明，然依公
      訴意旨指此與前揭論罪間有裁判上一罪關係，爰不另為無
      罪諭知。
  五、無罪部分
    (一)、公訴意旨略以：被告丙○○與甲○○係舊識，因丙○○
        任職岱昇公司，明知甲○○偽以華夏技術學院名義，向
        岱昇公司購買電腦等設備，竟基於行使偽造私文書、偽
        造印文、盜用印章、行使業務上登載不實文書與意圖為
        自己不法所有之犯意聯絡，先由王昇驊偽造或盜用華夏
        技術學院總務處事務組印章，及偽造己○○署押於華夏
        技術學院共同供應契約訂購單與岱昇科技公司報價單上
        ，丙○○再自95年7月間起至同年9月間止，以電腦掃描
        之方式，偽造岱昇科技公司業務部印文於同公司報價單
        上，及將上開不實之事項登載於業務上所作成之文書即
        同公司請購單與受訂通知單上，持向岱昇科技公司表示
        華夏技術學院欲購買價值共5,473,041元之如附表所示
        之電腦等設備而行使之，足生損害於華夏技術學院管理
        校務與岱昇科技公司經營管理之正確性，並致岱昇公司
        主管陷於錯誤，同意出售系爭設備，及向聯強公司與群
        環公司採購此等設備後，再由聯強公司與群環公司負責
        將該物品交付甲○○，甲○○並將它轉售圖利。嗣岱昇
        科技公司遲未取得附表所示物品之貨款，遂向華夏技術
        學院查證，因指被告涉犯行使偽造私文書、行使業務登
        載不實文書及詐欺罪嫌。
    (二)、按犯罪事實應依證據認定之，無證據不得認定其犯罪事
        實。又不能證明被告犯罪者，應諭知無罪之判決，刑事
        訴訟法第154條第2項、第301條第1項分別定有明文。次
        按，事實之認定，應憑證據，如未能發現相當證據，或
        證據不足以證明，自不能以推測或擬制之方法，為裁判
        基礎；且認定不利於被告之事實須依積極證據，苟積極
        證據不足為不利於被告事實之認定時，即應為有利於被
        告之認定；另認定犯罪事實所憑之證據，雖不以直接證
        據為限，間接證據亦包括在內，然無論直接證據或間接
        證據，其為訴訟上之證明，須於通常一般之人均不致有
        所懷疑，而得確信其為真實之程度者，始得據之為有罪
        之認定，倘其證明尚未達到此一程度，而有合理之懷疑
        存在，無從使事實審法院得有罪之確信時，即應由法院
        為諭知被告無罪之判決（最高法院40年臺上字第86號、
        30年上字第816號、76年臺上字第4986號判例參照）。
    (三)、公訴人指被告丙○○涉犯前開罪嫌，無非係以同案被告
        甲○○、證人己○○、訂購物品明細影本1張、岱昇公
        司之共同供應契約訂購單影本、受訂通知單影本、請購
        單影本、送貨單影本及報價單影本共1份、華夏技術學
        院96年1月16日華夏總字第0960000061號函影本1張 (見
        他字卷第32頁)為論據。訊據被告堅決否認有前開犯行
        ，辯稱：伊前與甲○○共事，因信任甲○○所介紹的各
        該筆採購業務才辦理，並不知其中有詐，伊也是被騙等
        語。
    (四)、經查：
      1、被告丙○○前開所辯，業經證人即同案被告甲○○證
         述：因丙○○任職岱昇公司，伊即偽造華夏技術學院
         共同供應契約訂購單，向丙○○說華夏技術學院有單
         子，要下到他那邊... 大約到了年底左右，因等帳時
         間已經到了，才向丙○○說本件偽造訂單的事等語屬
         實 (見原審1328號卷第65頁、第68頁)，而本件訂購單
         均有華夏技術學院總務處之圓戳章，有附表二所示13
         筆交易之訂購單在卷可查 (見他字6313號卷第4、6、8
         、10、12、14、16、18、20、22、24、26、29頁)，就
         形式上觀察，確可使人認係華夏技術學院所為之採買
         。至於附表二編號1、3所示的採購案，是由訂購機關
         委由中央信託局股份有限公司購料處採購，而該訂購
         單並無中央信託局之用章，有該2份共同供應契約訂購
         單可參 (見他字6313號卷第4頁、第6頁)，此與政府機
         關共同採購流程序雖有不符。惟前開2筆共同採購契約
         日期係95年7月31日及同年8月2日，而甲○○於前開日
         期，亦同時偽造附表二編號2、4、5、6之報價單，有
         該4筆報價單在卷可考 (見他字6313號卷第8、10、1 6
         、18頁)，觀之附表二編號2、4、5、6報價單與附表二
         編號1、3所示訂購單，所用之華夏技術學院之圓戳章
         均屬相同，衡諸一般常情，自易使人誤認採購訂單之
         真正，是縱證人即丙○○當時之業務主管戊○○證稱
         ：中信局之訂購單要有中信局的確認章才可以出貨等
         語（見原審132 8號卷第73頁)，及被告丙○○自承曾
         處理過中央信託局之採購案等語屬實 (見他6313號卷
         第46、47頁)，然本件既係由甲○○以偽造文書之方法
         透過被告丙○○向岱昇公司詐取財物，縱前開附表二
         編號1、3所示採購案之訂單未蓋用中信局章而仍予出
         貨，惟岱昇公司出貨亦經營業主管、事業部主管、總
         經理室簽單，有附表二編號1、3之受訂通知單可稽 (
         見他字6313號卷第4頁背面、第6頁背面)，是就本件採
         購果有不法，何以岱昇公司之主管仍無視其瑕疵而願
         交付貨物。況證人戊○○亦證述：中信局的訂購單若
         無中信局的戳章，基本上有使用單位的章（指購買者
         ），還是會同意等語（見原審1328號卷第74頁)，益證
         縱屬中央信託局之共同採購合約，無論有無蓋用中央
         信託局的章，只要確認有採購者用印，岱昇公司亦會
         同意出售。是被告丙○○所辯：因為有契約，所以接
         到有訂單一定要做等語 (見他6313號卷第48頁)，即應
         係岱昇公司業務交易之習慣，自難以附表二編號1、3
         之訂購單無中央信託章即為認被告丙○○有不法意圖
         。
      2、前開交易既均係甲○○偽稱華夏技術學院購貨後，告
         知被告丙○○買賣標的物及數量，由被告丙○○輸入
         業將岱昇公司蓋用公司業務部圓戳章之報價單掃描成
         之電子檔列印後，交付甲○○盜蓋華夏技術學院之圓
         戳章後，被告丙○○即據以製作受訂通知單及請購單
         ，連同該訂購單或報價單一併持向岱昇公司，表示華
         夏技術學院欲購買各該電腦設備之情，為被告丙○○
         及甲○○供述一致在卷 (見原審1328號卷第61頁背面
         、第62頁、第65頁、第65頁背面)。就報價單上岱昇公
         司之圓戳章雖係被告丙○○自行掃描使用，惟證人即
         岱昇公司之業務協理戊○○證述：報價單需要蓋公司
         戳章才能給客戶，一般報價單要到業務助理蓋公司戳
         章，有業務會將公司戳章掃描成電子檔直接列印使用
         等語（見原審1328號卷第72頁、第72頁背面)，足見被
         告丙○○所辯掃描岱昇公司之圓戳章成電子檔使用既
         為岱昇公司所允許，自難認被告丙○○有盜用岱昇公
         司之印文或業務登載不實犯行。又附表二所示之13筆
         採購案，既均係甲○○以偽造華夏技術學院訂購單之
         方式，透過被告丙○○向岱昇公司採購附表二所示之
         貨物，並由被告丙○○及甲○○2人自行到通路商取貨
         ，此業據甲○○與被告丙○○供述相符在案 (見原審
         1328號卷第60頁、第66頁、第66頁背面)，甲○○復證
         述：出貨單上，除部分由丙○○簽自己名字外，均由
         伊代簽丙○○或己○○之名字等語（見原審1328號卷
         第66頁背面、第67頁)，而證人戊○○亦證述：公司會
         出貨到客戶端，但遇到急件時，就由業務取貨等語（
         見原審1328號卷第73頁背面)，又證人即本件交易發生
         時岱昇公司之業務經理，亦係被告丙○○之主管乙○○亦為相同證述：業務開單出來會說明誰去取貨，業
         務員直接取貨也是公司的一種方式，本件丙○○從接
         單到取貨，都符合公司的流程等語（見本院卷第75頁
         背面），是以本件雖係由被告丙○○與甲○○共同至
         岱昇公司之供應商聯強公司或群環公司取貨，並未違
         反岱昇公司交易流程。又被告丙○○與甲○○共同至
         供應商取貨，亦係基於本件偽造訂購單之甲○○所要
         求，復經證人甲○○證述在卷（見原審1328號卷第66
         頁、第66頁背面)，甲○○取走前開貨物後既經其個人
         變賣得款私用，則於被告丙○○無認識甲○○係詐取
         財物之情形下，即非可認被告丙○○有使用詐術使岱
         昇公司陷於錯誤而交付貨物，或2人有共同犯意之聯絡
         。至於證人即本件交易當時岱昇公司之管理部副總經
         理丁○○固證述：沒聽過業務會將公司印文掃瞄至電
         腦入列印使用云云 (見原審1328號卷第108頁)，惟證
         人丁○○所證此節，與證人戊○○所述有異，證人丁○○就此復補充證述：每個業務都有他的小主管在處
         理，伊是沒有親眼見丙○○有掃描動作，對於戊○○
         的證詞沒有意見，因伊並未碰觸此業務等語 (見原審
         1328號卷第108頁、第108頁背面)，足知證人丁○○前
         開所證業務未將公司印文掃描成電子檔使用一節，非
         其在岱昇公司負責之業務，亦非就岱昇公司有明文禁
         止之規定說明，其證言自不足採為不利於被告之認定
         。
      3、次查，本件交易完成後岱昇公司到期未取得貨款，證
         人乙○○曾至華夏技術學院對帳，發現華夏技術學院
         並無此筆交易，經向被告丙○○質問後，要求被告丙○○催討貨款，而被告丙○○即在證人周蒼明面前，
         以電話擴音方式聯絡甲○○，甲○○表示會儘快向學
         校催討貨款之情，業經證人乙○○證述在卷 (見本院
         卷第73頁背面至第74頁)，而從證人乙○○之證詞可知
         ，被告丙○○屈於乙○○壓力而向甲○○催討貨款時
         ，仍係以華夏技術學院之交易向甲○○詢問 (見本院
         卷第75頁)，倘被告丙○○明知如附表二所示之交易並
         非華夏技術學院所採購，自當於電話中向甲○○提出
         質疑，是此足認被告丙○○在岱昇公司內以電話向甲○○催討貨款時，仍不確定本件係由甲○○詐購所為
         。參諸證人丁○○亦證述：到學校去問發現沒有這筆
         買賣，才知道被騙，這時候再問丙○○，丙○○才說
         他也是被騙等語 (見原審1328號卷第109頁)，足認被
         告甲○○所辯伊亦係遭甲○○詐騙一節應堪屬實。按
         以共同正犯除以自己共同犯罪之意思，事先同謀，而
         由其中一部分人實施犯罪行為之共謀共同正犯外，以
         有犯意之聯絡及行為之分擔為要件。而本件係由甲○○以偽造華夏技術學院名義之訂購單，利用丙○○任
         職岱昇公司之機會向之詐取財物已如前述，於無積極
         證據證明被告丙○○有犯意聯絡下，自難論以被告丙○○共犯罪嫌。又因岱昇公司受有如附表二所示貨物
         之損失，因屬丙○○承辦之業務，自將丙○○列為追
         償對償，此復為證人丁○○證述明確 (見原審1328號
         卷第111頁背面)，是以被告丙○○之父親事後提出金
         錢，使甲○○給付予岱昇公司350萬元，亦係就兩造間
         之民事糾紛為賠償，自難以此推定被告丙○○係有不
         法犯行。
      4、附表二編號9至13所示報價單上，華夏技術學院事務組
         戳章後蓋用印文，係甲○○至華夏技術學院盜用印文
         後據以行使，公訴人指訴甲○○涉犯偽造印章印文罪
         並不能證明，已如前述，是就偽造印章印文罪部分，
         被告丙○○自不構成共同正犯，附此敘明。
    (五)、綜上所述，依公訴人所舉證據雖能證明被告丙○○以甲○○所偽造之訂購單向岱昇公司購買貨物之事實，但尚
        無法證明被告丙○○與甲○○有何犯意聯絡，此外，本
        院亦查無其他積極證據足認被告有公訴人所指犯行。被
        告丙○○上訴否認犯罪，為有理由。原判決諭知科刑判
        決，既有可議，自應由本院撤銷改判，為被告丙○○無
        罪之諭知。
據上論斷，應依刑事訴訟法第369條第1項前段、第368條、第364
條、第299條第1項前段、第301條第1項，刑法第216條、第210條
、第339條第1項、第55條、第51條第5款、第219條，刑法施行法
第1條之1，中華民國九十六年罪犯減刑條例第2條第1項第3款、
第7條，判決如主文。
本案經檢察官李叔芬到庭執行職務。
中    華    民    國    98    年    5     月    6     日
            刑事第二十二庭審判長法  官  何菁莪
                                法  官  李麗珠
                                法  官  洪于智
以上正本證明與原本無異。
如不服本判決，應於收受送達後10日內向本院提出上訴書狀，其
未敘述上訴之理由者並得於提起上訴後10日內向本院補提理由書
（均須按他造當事人之人數附繕本）「切勿逕送上級法院」。
                                書記官  強梅芳
中    華    民    國    98    年    5     月    7     日
附錄：本案論罪科刑法條全文
中華民國刑法第216條
（行使偽造變造或登載不實之文書罪）
行使第 210 條至第 215 條之文書者，依偽造、變造文書或登載
不實事項或使登載不實事項之規定處斷。
中華民國刑法第210條
（偽造變造私文書罪）
偽造、變造私文書，足以生損害於公眾或他人者，處 5 年以下有
期徒刑。
中華民國刑法第339條
（普通詐欺罪）
意圖為自己或第三人不法之所有，以詐術使人將本人或第三人之
物交付者，處5年以下有期徒刑、拘役或科或併科1千元以下罰金
。
以前項方法得財產上不法之利益或使第三人得之者，亦同。
前二項之未遂犯罰之。
附表一
┌──┬──────────┬──────────────────────┐
│編號│犯罪事實內容        │ 主                                      文 │
├──┼──────────┼──────────────────────┤
│1   │犯罪事實欄一所示附表│甲○○犯行使偽造私文書罪，處有期徒刑陸月，減│
│    │二編號1、2之犯罪    │為有期徒刑參月。                            │
│    │事實                │                                            │
├──┼──────────┼──────────────────────┤
│2   │犯罪事實欄一所示附表│甲○○犯行使偽造私文書罪，處有期徒刑陸月，減│
│    │二編號3、4、5、6 之 │為有期徒刑參月。如附表二編號5所示偽造之「賀 │
│    │犯罪事實            │建森」署名壹枚沒收。                        │
├──┼──────────┼──────────────────────┤
│3   │犯罪事實欄一所示附表│甲○○犯行使偽造私文書罪，處有期徒刑陸月，減│
│    │二編號7之犯罪事實   │為有期徒刑參月。                            │
├──┼──────────┼──────────────────────┤
│4   │犯罪事實欄一所示附表│甲○○犯行使偽造私文書罪，處有期徒刑伍月，減│
│    │二編號8之犯罪事實   │為有期徒刑貳月又拾伍日。                    │
├──┼──────────┼──────────────────────┤
│5   │犯罪事實欄一所示附表│甲○○犯行使偽造私文書罪，處有期徒刑陸月，減│
│    │二編號9之犯罪事實   │為有期徒刑參月。如附表二編號9所示偽造之「賀 │
│    │                    │建森」署名壹枚沒收。                        │
├──┼──────────┼──────────────────────┤
│6   │犯罪事實欄一所示附表│甲○○犯行使偽造私文書罪，處有期徒刑伍月，減│
│    │二編號10之犯罪事實  │為有期徒刑貳月又拾伍日。                    │
├──┼──────────┼──────────────────────┤
│7   │犯罪事實欄一所示附表│甲○○犯行使偽造私文書罪，處有期徒刑伍月，減│
│    │二編號11之犯罪事實  │為有期徒刑貳月又拾伍日。                    │
├──┼──────────┼──────────────────────┤
│8   │犯罪事實欄一所示附表│甲○○犯行使偽造私文書罪，處有期徒刑陸月，減│
│    │二編號12之犯罪事實  │為有期徒刑參月。如附表二編號12所示偽造之「賀│
│    │                    │建森」署名壹枚沒收。                        │
├──┼──────────┼──────────────────────┤
│9   │犯罪事實欄一所示附表│甲○○犯行使偽造私文書罪，處有期徒刑伍月，減│
│    │二編號13之犯罪事實  │為有期徒刑貳月又拾伍日。如附表二編號13所示偽│
│    │                    │造之「己○○」署名壹枚沒收。                │
└──┴──────────┴──────────────────────┘
附表二
 ┌──┬─────┬───────┬─────┬───────┬────┬──────┐
 │編號│丙○○製作│品          名│價額（均為│被告在訂購單或│送貨日期│被告是否在送│
 │    │訂購單或報│              │新臺幣）  │報價單上偽造簽│        │貨單上偽造賀│
 │    │價單之時間│              │          │名或盜用印章蓋│        │建森之簽名  │
 │    │          │              │          │用印文之手法  │        │            │
 ├──┼─────┼───────┼─────┼───────┼────┼──────┤
 │1   │95年7月31 │低階19吋彩色液│23萬280元 │盜用華夏技術學│95年7月 │無          │
 │    │日共同供應│晶顯示器30台等│          │院事務組總務處│31日    │            │
 │    │契約訂購單│              │          │之印章蓋用印文│        │            │
 │    │          │              │          │在訂購機關簽章│        │            │
 │    │          │              │          │欄上（96年度他│        │            │
 │    │          │              │          │字第6313號卷第│        │            │
 │    │          │              │          │4頁）         │        │            │
 ├──┼─────┼───────┼─────┼───────┼────┼──────┤
 │2   │95年7月31 │華碩筆記型電腦│73萬3,479 │盜用華夏技術學│同上    │無          │
 │    │日報價單  │共16台        │元        │院事務組總務處│        │            │
 │    │          │              │          │之印章蓋用印文│        │            │
 │    │          │              │          │在客戶簽章欄上│        │            │
 │    │          │              │          │（96年度他字第│        │            │
 │    │          │              │          │6313號卷第8頁 │        │            │
 │    │          │              │          │）            │        │            │
 ├──┼─────┼───────┼─────┼───────┼────┼──────┤
 │3   │95年8月2日│低階19吋彩色液│16萬8,872 │盜用華夏技術學│95年8月3│無          │
 │    │共同供應契│晶顯示器22台  │元        │院事務組總務處│日      │            │
 │    │約訂購單  │              │          │之印章蓋用印文│        │            │
 │    │          │              │          │在訂購機關簽章│        │            │
 │    │          │              │          │欄上（96年度他│        │            │
 │    │          │              │          │字第6313號卷第│        │            │
 │    │          │              │          │6頁）         │        │            │
 ├──┼─────┼───────┼─────┼───────┼────┼──────┤
 │4   │95年8月2日│華碩筆記型電腦│9萬4,580元│盜用華夏技術學│95年8月4│無          │
 │    │報價單    │共2台         │          │院事務組總務處│日      │            │
 │    │          │              │          │之印章蓋用印文│        │            │
 │    │          │              │          │在客戶簽章欄上│        │            │
 │    │          │              │          │（96年度他字第│        │            │
 │    │          │              │          │6313號卷第10頁│        │            │
 │    │          │              │          │）            │        │            │
 ├──┼─────┼───────┼─────┼───────┼────┼──────┤
 │5   │95年8月2日│華碩筆記型電腦│25萬5,000 │盜用華夏技術學│95年8月2│在聯強國際股│
 │    │報價單    │共6 台        │元        │院事務組總務處│日      │份有限公司該│
 │    │          │              │          │之印章蓋用印文│        │期日送貨單運│
 │    │          │              │          │在客戶簽章欄上│        │送人簽收欄上│
 │    │          │              │          │（96年度他字第│        │偽造「己○○│
 │    │          │              │          │6313號卷第16頁│        │」之署名1枚 │
 │    │          │              │          │）            │        │（96年度他字│
 │    │          │              │          │              │        │第6313號卷第│
 │    │          │              │          │              │        │17頁背面）  │
 ├──┼─────┼───────┼─────┼───────┼────┼──────┤
 │6   │95年8月2日│華碩筆記型電腦│30萬1,816 │盜用華夏技術學│95年8月3│無          │
 │    │報價單    │共7台         │元        │院事務組總務處│日      │            │
 │    │          │              │          │之印章蓋用印文│        │            │
 │    │          │              │          │在客戶簽章欄上│        │            │
 │    │          │              │          │（96年度他字第│        │            │
 │    │          │              │          │6313號卷第18頁│        │            │
 │    │          │              │          │）            │        │            │
 ├──┼─────┼───────┼─────┼───────┼────┼──────┤
 │7   │95年8月7日│華碩筆記型電腦│67萬1,030 │盜用華夏技術學│送貨單缺│此部分事實從│
 │    │報價單    │共15台        │元        │院事務組總務處│漏，依本│有利於被告之│
 │    │          │              │          │之印章蓋用印文│件被告完│認定，並無偽│
 │    │          │              │          │在客戶簽章欄上│成內部送│造署名之情。│
 │    │          │              │          │（96年度他字第│件後立即│            │
 │    │          │              │          │6313號卷第12頁│取貨的程│            │
 │    │          │              │          │）            │序，並從│            │
 │    │          │              │          │              │有利於被│            │
 │    │          │              │          │              │告的事實│            │
 │    │          │              │          │              │認定，日│            │
 │    │          │              │          │              │期應為95│            │
 │    │          │              │          │              │年8月7日│            │
 ├──┼─────┼───────┼─────┼───────┼────┼──────┤
 │8   │95年8月8日│IBM/LENOVO X60│30萬5,650 │盜用華夏技術學│95年8月9│無          │
 │    │報價單    │（1706A78）等 │元        │院事務組總務處│日      │            │
 │    │          │              │          │之印章蓋用印文│        │            │
 │    │          │              │          │在客戶簽章欄上│        │            │
 │    │          │              │          │（96年度他字第│        │            │
 │    │          │              │          │6313號卷第14頁│        │            │
 │    │          │              │          │）            │        │            │
 ├──┼─────┼───────┼─────┼───────┼────┼──────┤
 │9   │95年8月16 │華碩筆記型電腦│58萬1,239 │盜用華夏技術學│95年8 月│無          │
 │    │日報價單  │共13台        │元        │院事務組總務處│22日    │            │
 │    │          │              │          │之印章蓋用印文│        │            │
 │    │          │              │          │及偽簽「己○○│        │            │
 │    │          │              │          │」之署名1枚在 │        │            │
 │    │          │              │          │客戶簽章欄上（│        │            │
 │    │          │              │          │96 年度他字第 │        │            │
 │    │          │              │          │6313 號卷第20 │        │            │
 │    │          │              │          │頁）          │        │            │
 ├──┼─────┼───────┼─────┼───────┼────┼──────┤
 │10  │95年8月24 │IBM/LENOVO T60│35萬1,700 │盜用華夏技術學│95年9 月│無          │
 │    │日報價單  │（2007－I4V ）│元        │院事務組總務處│1 日    │            │
 │    │          │等            │          │之印章蓋用印文│        │            │
 │    │          │              │          │在客戶簽章欄上│        │            │
 │    │          │              │          │（96年度他字第│        │            │
 │    │          │              │          │6313號卷第29頁│        │            │
 │    │          │              │          │）            │        │            │
 ├──┼─────┼───────┼─────┼───────┼────┼──────┤
 │11  │95年8月28 │華碩筆記型電腦│47萬3,289 │盜用華夏技術學│95年8 月│無          │
 │    │日報價單  │共6 台及IBM/LE│元        │院事務組總務處│31日    │            │
 │    │          │NOVO X60 （170│          │之印章蓋用印文│        │            │
 │    │          │6A78）等      │          │在客戶簽章欄上│        │            │
 │    │          │              │          │（96年度他字第│        │            │
 │    │          │              │          │6313號卷第24頁│        │            │
 │    │          │              │          │）            │        │            │
 ├──┼─────┼───────┼─────┼───────┼────┼──────┤
 │12  │95年9月1日│華碩筆記型電腦│91萬950元 │盜用華夏技術學│95年9 月│無          │
 │    │報價單    │共17台及IBM   │          │院事務組總務處│7 日    │            │
 │    │          │X60 1706－A78 │          │之印章蓋用印文│        │            │
 │    │          │等            │          │及偽簽「己○○│        │            │
 │    │          │              │          │」之署名1枚在 │        │            │
 │    │          │              │          │客戶簽章欄上（│        │            │
 │    │          │              │          │96 年度他字第 │        │            │
 │    │          │              │          │6313 號卷第26 │        │            │
 │    │          │              │          │頁）          │        │            │
 ├──┼─────┼───────┼─────┼───────┼────┼──────┤
 │13  │95年9月5日│19吋彩色液晶顯│39萬5,200 │盜用華夏技術學│95年9 月│無          │
 │    │報價單    │示器52台      │元        │院事務組總務處│7 日    │            │
 │    │          │              │          │之印章蓋用印文│        │            │
 │    │          │              │          │及偽簽「己○○│        │            │
 │    │          │              │          │」之署名1枚在 │        │            │
 │    │          │              │          │客戶簽章欄上（│        │            │
 │    │          │              │          │96年度他字第  │        │            │
 │    │          │              │          │6313號卷第22頁│        │            │
 └──┴─────┴───────┴─────┴───────┴────┴──────┘


司法院資訊處製作；財團法人民間司法改革基金會備份。
